【裁判字號】    89,台上,3257
【裁判日期】    890608
【裁判案由】    違反水土保持法
【裁判全文】
最高法院刑事判決                              八十九年度台上字第三二五七號
    上  訴  人  甲  ○
右上訴人因違反水土保持法案件，不服台灣高等法院中華民國八十九年三月二十二日
第二審判決（八十八年度上訴字第四一六一號，起訴案號：台灣板橋地方法院檢察署
八十七年度偵字第二○八七一號），提起上訴，本院判決如左：
    主  文
上訴駁回。
    理  由
按刑事訴訟法第三百七十七條規定，上訴於第三審法院，非以判決違背法令為理由，
不得為之。是提起第三審上訴，應以原判決違背法令為理由，係屬法定要件。如果上
訴理由狀並未依據卷內訴訟資料，具體指摘原判決不適用何種法則或如何適用不當，
或所指摘原判決違法情事，顯與法律規定得為第三審上訴理由之違法情形，不相適合
時，均應認其上訴為違背法律上之程式，予以駁回。本件原判決綜合調查證據之結果
，認上訴人甲○連續犯有水土保持法第三十二條第一項在私人山坡地內未經同意擅自
墾殖、占用，致生水土流失罪之事實，因而撤銷第一審之科刑判決，改判依連續犯關
係，論上訴人以上開罪名，量處有期徒刑壹年，扣案之三菱一二○型挖土機壹台，如
原判決附圖一Ａ部分所示擋土牆壹座、附圖二Ａ部分擋土牆、Ｂ部分舖設之水泥、Ｃ
部分舖設之水泥及鋼架鐵皮屋頂建物壹座均沒收，已詳認定犯罪事實之依據及憑以
認定之理由，並對上訴人否認犯罪之辯詞，如何不足採信，均已依據卷內資料予以指
駁及說明。按證據之取捨，事實之認定，為事實審法院之職權，苟未違背論理法則或
經驗法則，即不能任意指為違法。原判決依憑上訴人於偵查及一審訊問時之自白，證
人張金榮、簡天賜於一審訊問時之供證（見原判決理由二、三），土地登記簿謄本及
台北縣政府函各一件、台北縣山坡地違規使用查報與取締案件會勘紀錄、現場照片二
張、勘驗筆錄、土地複丈成果圖及三菱一二○挖土機壹臺與其他調查證據之結果，認
定上訴人確有本件在私人山坡地內未經同意擅自墾殖、占用，致生水土流失犯行，摒
棄不採上訴人所為有利之辯詞，及證人楊重慶、吳樹泉附和上訴人之語，經核其證據
之取捨及證明力之判斷於法均無不合，上訴意旨仍執陳詞，謂系爭土地之擋土牆及舖
設水泥地係由證人徐鎮鈞聘僱證人吳樹泉所為，有吳樹泉供詞可證等語，係就原判決
已詳為論斷與說明之事項，再為事實上之爭執，自非適法之第三審上訴理由。又刑事
訴訟法第三百七十九條第十款所謂應於審判期日調查之證據，必須該證據確與待證事
實有重要關係，就其案情委有調查之必要者而言。本件事證已臻明確，原審依上訴人
聲請傳訊證人徐鎮鈞及柯清華無著後，未續行傳喚為無益之調查，自不得指為調查未
盡。況原審於最後一次調查期日，訊問上訴人尚有何證據聲請調查，上訴人答「無」
（見原審卷第六十九頁反面），而本院為法律審，上訴人在本院始提出支票影本一張
，指摘原審調查未盡，自非依據卷內資料執為指摘之合法上訴理由。另原判決就證人
楊重慶諭知改期到現場勘驗卻未為之乙節，雖未說明其未予調查之理由，理由稍嫌疏
漏，惟與判決主旨尚不生影響，按諸刑事訴訟法第三百八十條規定，自不得執為適法
之第三審上訴理由。此外，上訴人徒憑己意，對原審職權之適法行使及原判決理由已
詳為論斷之事項，任意爭辯，顯與法定上訴第三審之形式要件不符，其上訴違背法律
上之程式，應予駁回。本件係從程序上駁回上訴，上訴人請求併為緩刑之宣告，無從
審酌，附為明。
據上論結，應依刑事訴訟法第三百九十五條前段，判決如主文。
中      華      民      國    八十九    年      六      月      八      日
                              最高法院刑事第七庭
                                  審判長法官  謝  家  鶴
                                        法官  洪  文  章
                                        法官  花  滿  堂
                                        法官  陳  世  淙
                                        法官  洪  佳  濱
      右正本證明與原本無異
                                              書  記  官
中      華      民      國    八十九    年      六      月     二十     日


司法院資訊處製作；財團法人民間司法改革基金會備份。
